# 关于广告公司的使用权资产的确认问题

提问人：AP3022 时间：2022-02-17 14:17:29
如果广告公司租赁其他公司的广告大牌，候车亭广告发布权利，这种情况是否应计入使用权资产？

回答人：chenyiwei
这种情况一般也可以适用租赁准则，针对租赁付款额中的固定付款额和实质固定付款额纳入租赁负债和使用权资产的计量。